臺灣雲林地方法院刑事判決　　　　　　　94年度簡上字第85號
上　訴　人　臺灣雲林地方法院檢察署檢察官
被　　　告　乙○○
上列上訴人因被告贓物案件，不服本院斗六簡易庭94年度六簡字
第157 號中華民國94年4 月20日第1 審判決（聲請案號：臺灣雲
林地方法院檢察署93年度偵字第4375號），提起上訴，本院管轄
之第2 審合議庭判決如下：
    主  文
原判決撤銷。
乙○○故買贓物，處有期徒刑月，如易科罰金，以佰元折算
壹日。
    事  實
一、乙○○係雲林縣斗六市○○路165 之1 號「的特通信行」之
    負責人，其明知丙○○於93年4 月7 日（簡易判決處刑書誤
    載為4 月5 日）下午某時許，於上址所兜售之IBM 筆記型電
    腦1 台，係屬贓物（原為甲○○之夫黃栖堂所有，丙○○於
    93年4 月7 日當日，在雲林縣古坑鄉崁腳村13鄰南昌50號，
    趁甲○○未注意之際，徒手竊取得手），竟仍基於故買贓物
    之犯意，以新台幣3,000 元之價格予以收購，嗣經警循線查
    獲。
二、案經雲林縣警察局斗南分局報請臺灣雲林地方法院檢察署檢
    察官偵查後聲請簡易判決處刑。
    理  由
一、訊之被告乙○○固不否認有刊登收購中古手機及電腦之廣告
    ，然矢口否認有何故買贓物之犯行，辯稱：我雖有刊登收購
    電腦之廣告，但只有收購桌上型電腦，並未收購丙○○兜售
    之IBM 筆記型電腦云云。經查：
（一）上開筆記型電腦確係證人丙○○在雲林縣古坑鄉崁腳村南
      昌50號所竊取乙節，業據證人甲○○於警詢時證述：我認
      識丙○○，是我先生黃栖堂之堂姪。我有失竊一部手提電
      腦，IBM 廠牌。該部電腦是在我住宅（雲林縣古坑鄉崁腳
      村南昌50號）三樓內充電，竊嫌從隔避樓頂進入行竊。我
      於93年4 月8 日晚上遇到丙○○時，我問他我的電腦你拿
      到那裡，丙○○答稱在斗六市。該部電腦價值大約新台幣
      壹萬伍仟元等語明確。並經證人丙○○於本院審理時自承
      竊取上開電腦之事實不諱，足認證人丙○○確有竊取上開
      電腦，該電腦為贓物等情無訛。
（二）證人丙○○於本院審理時復證述：我有持一台筆記型電腦
      去被告開設之「的特通訊行」販賣，因報紙廣告傳單上刊
      登被告店裡有收購中古手機及手提電腦，我才打電話與被
      告聯絡。被告收購時沒有登記我的身分證，也沒有開立收
      據或發票。那台電腦是我去叔叔黃栖堂家偷的，偷完當天
      下午就拿去賣，賣了3,000 元至3,500 元，價錢是被告建
      議的，錢是被告拿給我。我確定偷電腦後，嬸嬸甲○○隔
      天就來問我電腦下落，後來我打電話問被告，被告說電腦
      已經賣出去了等語明確，足認證人黃隆確有持上開竊得之
      電腦賣予被告一情無誤。且證人丙○○既確定其係於證人
      甲○○93年4 月8 日晚上向其探尋電腦下落之前1 日（即
      93年4 月7 日）偷取電腦，並於偷竊當日將之持以販賣，
      顯見證人甲○○上開電腦失竊之日及證人丙○○持之販賣
      之日應係93年4 月7 日，而非原聲請簡易判決處刑書所載
      之93年4 月5 日。
（三）被告既有收購上開電腦，且於收購時並未登載證人丙○○
      之身分資料，又未開立任何收據或發票，衡與一般收購中
      古貨物之人，未免不慎收受贓物而受訟累，通常均會要求
      出售者登載其身分資料，以擔保貨物來源之安全性，並供
      日後查核之用等情不符，況上開電腦價值大約15,000元，
      亦據證人甲○○證述明確，然被告僅以3,000 元之低價予
      以收購，顯見其對於該電腦係屬贓物乙節，應有認識。
（四）被告雖辯稱：並未收購丙○○兜售之IBM 筆記型電腦云云
      ，並聲請傳訊證人楊東崑到庭作證，然證人楊東崑於本院
      審理時，對於93年4 月7 日自己及被告有無在被告店內等
      情，均證稱因時間太久，已不記得等語，依證人楊東崑之
      證述，對於被告究有無收購上開電腦一事，要不足為對被
      告有利之認定。且上開事實，既據證人丙○○證述明確，
      加以證人丙○○與被告並不相識，其於本院證述時業經具
      結，若為虛偽陳述尚須擔負偽證罪責，其顯無設詞誣陷被
      告而使自己擔負偽證罪責之必要。再者，證人丙○○尚坦
      承竊盜之事實，若非確有其事，其何以願陷自己於竊盜罪
      責？在在均顯示證人丙○○所言，應係屬實。是被告所辯
      ，顯係卸責之詞，委無足採。
（五）綜上所述，被告既知悉上開電腦係屬贓物，而仍予以收購
      ，足認其確有故買贓物之事實。本件事證已臻明確，被告
      犯行已堪認定。
二、核被告乙○○所為，係犯刑法第349條第2項之故買贓物罪。
    另本件被告收購上開電腦之時間應為93年4 月7 日，而非93
    年4 月5 日，此部分聲請簡易判決處刑意旨有所誤載，已如
    前述，並經檢察官當庭更正，併此敘明。
三、原審據以判處被告有期徒刑月，如易科罰金，以300 元折
    算1 日，緩刑2 年，固非無見。然被告於本院歷次開庭時均
    否認犯行，其犯罪後顯無悔意，確實枉費原審法官給予緩刑
    自新之機會，亦耗費寶貴之司法資源，原審判決未及審酌此
    情，而諭知緩刑2 年，自有未洽。檢察官執此理由上訴，顯
    有理由，而原審判決既有上開不當，自應由本院予以撤銷，
    並自為判決。另檢察官上訴意旨雖以：本件原審判決諭知被
    告乙○○故買贓物，處有期徒刑月，如易科罰金，以300
    元折算1 日，緩刑2 年。惟原判決之理由欄內，漏未記載宣
    告緩刑之理由，自有判決不適用法則之違背法令的情形。然
    查，按刑事訴訟法第454 條第1 項規定簡易判決書所應記載
    之事項，如同法第51條第1 項之記載、犯罪之事實及證據、
    應適用之法條、同法第309 條各款所列事項、上訴期間之曉
    示等事項等，至於宣告緩刑只須載明其期間即可，而不須記
    載其理由，此由第454 條第1 項並未明文列舉應記載第310
    條各款所列事項即明，稽其立法意旨，無非在於簡化簡易判
    決書之製作，使法官之工作負擔能真正減輕；更何況通編「
    簡易程序」（刑事訴訟法第7 編）並未有何明文準用第2 編
    第1 章（刑事訴訟法第310 條規定於此章）之規定，從體系
    解釋上，亦無法得到簡易程序判決書之記載應適用通常程序
    判決書記載規定之結論。是緩刑理由既非依法應記載於簡易
    判決書之事項，則原審判決未將之記載於判決書，即難認有
    何違法。檢察官上訴意旨，指摘原判決此部分不當，顯無理
    由，併予敘明。
四、爰審酌被告雖並無任何犯罪前科，有臺灣高等法院被告前案
    紀錄表可參，素行尚稱良好，然於本院審理時飾詞狡辯，耗
    費訴訟資源，顯無悔意等一切情狀，量處被告有期徒刑三月
    ，並諭知易科罰金之折算標準。
據上論斷，應依刑事訴訟法第455條之1第1項、第3項、第369條
第1 項前段、第364 條、第299 條第1 項前段，刑法第349 條第
2項 、第41條第1 項前段、罰金罰鍰提高標準條例第1 條前段、
第2 條，判決如主文。
本案經檢察官廖椿堅到庭執行職務。
中　　華　　民　　國　　94　　年　　9 　　月　　21  　日
            刑事第六庭  審判長法　官  趙家光
                              法　官  林俊良
                              法　官  蔡世芳
以上正本證明與原本無異。
本件不得上訴。
                              書記官  林秀娟
中　　華　　民　　國　　94　　年　　9 　　月　　21  　日
附錄本案論罪科刑條文
中華民國刑法第349條第2項：
搬運、寄藏、故買贓物或為牙保者，處 5 年以下有期徒刑、拘役
或科或併科 1 千元以下罰金。
